

#### **PROFIL**

Développeuse Full Stack Java expérimentée, je conjugue expertise technique et sens de l'innovation. Passionnée par la résolution de défis complexes, mon approche allie performance et créativité, visant à maximiser l'impact des projets.

Diplômée d'une Licence en Sciences et Techniques, spécialité Ingénierie en Informatique, Électronique et Automatique.

#### CONTACT

- +212-602-940569
- 🔁 imaneelmazouz23@gmail.com
- RABAT, Mobile, Remote
- <u>imane-el-mazouz</u>
- https://github.com/imane-el-mazouz

#### LANGUES

Langue maternelle Arabe

Français Courant

Anglais Courant

## CENTRES D'INTÉRÊT

Design Musique

Apprentissage continu Voyage

## COMPÉTENCES

- Développement Backend :Langage C -JAVA -JEE -SPRING -SPRING BOOT - MICROSERVICES - EUREKA - GATEWAY-RESTFUL API - HIBERNATE - MVC - SPRING DATA JPA
- Développement Frontend : JAVASCRIPT HTML CSS -BOOTSTRAP - ANGULAR - TYPESCRIPT - ANGULAR MATERIA-REACT
- DevOps: SONARQUBE QODANA KUBERNETES DOCKER
- Développement Électronique : PROTEUS ISIS -MATLAB -AUTOCAD -ARCHICAD -MPLAB -SOLIDWORKS
- Base de données : SQL MYSQL FIYWAY -POSTGRES
- Outils et Logiciels: MySQL -FETCH API -GIT -INTELLIJ IDEA -ECLIPSE -VS CODE - FIGMA -TRELLO -JIRA -CANVA - AGILE - LUCID - POSTMAN - SWAGGER - MAVEN - MICROSOFT OFFICE - SCRUM

• Bureautique: WORD - POWER POINT-EXCEL

# Imane EL MAZOUZ

Développeuse Web et Web mobile

#### EXPÉRIENCE

08/10/2024 a AUJOURD'HUI CID - RABAT

02/07/2024 au

09/10/2024

ENAA - BENI

MELLAL

## Application de gestion des affaires

- · Développement backend avec Spring Boot et sécurisation des accès via Spring Security et JWT.
- Création des interfaces front-end avec React, CSS, et Bootstrap.
- Tests unitaires avec JUnit et Mockito.
- Conteneurisation avec Docker, déploiement avec Kubernetes, intégration continue avec Jenkins, et analyse de qualité de code avec SonarQube.

Projet académique - PFR

Sujet :Plateforme de découverte touristique du Maroc

- · Analyse et Modélisation : UML
- Conception et Maquettage: Figma
- Développement avec Spring Boot pour créer des API REST permettant la gestion des utilisateurs, des événements, des hôtels, des excursions, des réservations, des avis (reviews), et des favoris.
- Développement Frontend : Création des interfaces UI/UX avec Angular, Angular Material, Css, Scss, Bootstrap, Html.
- Sécurité : Mise en œuvre de Spring Security avec JWT pour sécuriser les accès utilisateurs et protéger les données sensibles.
- Tests : Développement de tests unitaires avec JUnit et Mockito pour valider les fonctionnalités backend ,Utilisation de SonarQube pour l'analyse du code et l'amélioration de la qualité.
- · Conteneurisation et Déploiement : Utilisation de Docker pour conteneuriser les services backend et frontend, facilitant le déploiement multi-environnement.
- Documentation: Rédaction d'une documentation technique couvrant l'architecture, les API, et les choix de conception.

01/04/2022 au 31/05/2022 ONEE - BENI MELLAL

## Stage PFE en Licence Ingénierie Informatique Electronique Et Automatique

Sujet : Étude des systèmes de contrôle commande numérique des postes sources

- · Analyse et modélisation des systèmes de contrôle commande pour les postes sources électriques.
- Mise en place de solutions numériques pour l'automatisation et la gestion des équipements.
- Utilisation d'outils logiciels pour la simulation et la validation des systèmes de contrôle.

30/08/2021 au 30/09/2021 ARCHIMED STUDIO - BENI MELLAL

#### Stage - Dessin de Bâtiment

• Élaboration de Plans : Participation à la création de plans détaillés pour des projets de construction en utilisant des logiciels de Conception Assistée par Ordinateur (CAO), assurant précision et conformité aux spécifications.

#### **DIPLOMES ET FORMATIONS**

Janvier 2024- Octobre

Ecole numérique Ahmed El Hansali / Simplon

Formation en Développement Web

Février 2022-Juin 2023

Février 2022

Techniques Béni Mellal

Faculté des Sciences et

Septembre 2019-

Licence en Sciences et Techniques en Ingénierie en Informatique Electronique Et **Automatique** 

Faculté des Sciences et Techniques Béni Mellal

Diplôme des Etudes Universitaires Scientifiques et Techniques en Génie Electrique - Génie Mécanique

Lycée Technique Med V Béni Mellal

Baccalauréat Technique en Sciences et Technologies Mécaniques

#### **CERTIFICATIONS**

Juillet 2023-Mars 2024 Plateforme Altissia Formation de Langues Étrangères (EN/FR)

Mai 2021- Octobre 2021 Université Moulay Slimane Béni Mellal

Certification de langues TOEIC